【裁判字號】    98,訴,1423
【裁判日期】    981030
【裁判案由】    違反毒品危害防制條例
【裁判全文】
臺灣臺南地方法院刑事判決              98年度訴字第1423號
公  訴  人  臺灣臺南地方法院檢察署檢察官
被      告  甲○○
                    （現另案於臺灣高雄第二監獄執行中）
上列被告因違反毒品危害防制條例案件，經檢察官提起公訴（九
十八年度毒偵字第一九四四號），因被告於本院準備程序中就被
訴犯罪事實為有罪之陳述，本院合議庭裁定由受命法官獨任行簡
式審判程序，茲判決如下：
    主  文
甲○○施用第一級毒品，累犯，處有期徒刑捌月。
    事  實
一、李錢吉前於民國八十九年及九十年間，分別因施用毒品案件
    ，經本院裁定令入勒戒處所及戒治處所觀察、勒戒及強制戒
    治；又於九十二年間因施用毒品案件，經本院於九十二年五
    月七日以九十二年度毒聲字第八五四號裁定令入戒治處所強
    制戒治一年，於九十三年一月九日停止戒治出監，所餘期間
    付保護管束，於九十三年六月二十四日保護管束期滿執行完
    畢。復於九十四年間因施用第一、二級毒品案件，經本院於
    九十四年十月三日以九十四年度訴字第八四七號分別判處有
    期徒刑十月及六月，應執行有期徒刑一年二月確定；再於九
    十五年間因連續施用第一、二級毒品案件，經本院於九十五
    年四月二十八日以九十五年度訴字第三二九號分別判處有期
    徒刑十月及一年六月，應執行有期徒刑二年二月確定，經本
    院依據中華民國九十六年罪犯減刑條例之規定，於九十六年
    八月二日以九十六年度聲減字第一六四０號分別減刑為有期
    徒刑五月及九月，應執行有期徒刑一年一月確定，並與上開
    九十四年間施用第一、二級毒品案件接續執行，甫於九十七
    年五月三十一日縮刑期滿執行完畢。詎仍不知悔改，猶基於
    施用第一級毒品海洛因之犯意，於九十八年八月三日下午五
    時許，在其位於臺南縣玉井鄉○○村○○街66號住處內，以
    針筒注射之方式，施用第一級毒品海洛因一次。嗣甲○○於
    九十八年八月四日因另案經警通知到案，並經其同意後採尿
    送驗，結果呈嗎啡陽性反應而查知上情。
二、案經臺南縣警察局玉井分局報告臺灣臺南地方法院檢察署檢
    察官偵查起訴。
    理  由
一、按本件被告甲○○所犯係死刑、無期徒刑、最輕本刑為三年
    以上有期徒刑以外之罪，其於準備程序就前揭被訴事實為有
    罪之陳述，經本院告知簡式審判程序之旨，並聽取其與公訴
    人之意見後，本院認無不得或不宜改依簡式審判程序進行之
    處，爰依刑事訴訟法第二百七十三條之一第一項、第二百八
    十四條之一，裁定由受命法官獨任進行簡式審判程序，並依
    法不受同法第一百五十九條第一項證據能力之限制，合先敘
    明。
二、前揭犯罪事實，業經被告甲○○於警詢、偵查及本院審理時
    均坦承不諱，而其於九十八年八月四日遭警查獲當日所採尿
    液，經送長榮大學以酵素免疫分析法（ＥＩＡ）初步篩檢，
    再以氣相層析質譜儀法（ＧＣ／ＭＳ）確認檢驗之結果，係
    呈鴉片類及嗎啡陽性反應一節，有該大學九十八年八月時七
    日確認報告一份附卷可稽，是被告自白核與事實相符，應堪
    採信。
三、按毒品危害防制條例已於九十二年七月九日修正公布，於九
    十三年一月九日施行。其中第二十條、第二十三條將施用毒
    品之刑事處遇程序，區分為「初犯」及「五年內再犯」、「
    五年後再犯」。依其立法理由之說明：「初犯」，經觀察、
    勒戒或強制戒治後，應為不起訴處分或不付審理之裁定；「
    五年內再犯」者，因其再犯率甚高，原實施之觀察、勒戒及
    強制戒治既已無法收其實效，爰依法追訴或裁定交付審理。
    至於經觀察、勒戒或強制戒治執行完畢釋放後，「五年後再
    犯」者，前所實施之觀察、勒戒或強制戒治已足以遮斷其施
    用毒品之毒癮，為期自新及協助其斷除毒癮，仍適用「初犯
    」規定，始應先經觀察、勒戒或強制戒治程序。倘被告於五
    年內已再犯，經依法追訴處罰，縱其第三次（或第三次以上
    ）再度施用毒品之時間，在初犯經觀察、勒戒或強制戒治執
    行完畢釋放五年以後，已不合於「五年後再犯」之規定，但
    因既已於「五年內再犯」，顯見其再犯率甚高，原實施觀察
    、勒戒或強制戒治，已無法收其實效，即應依該條例第十條
    處罰，此有最高法院九十五年度第七次刑事庭會議決議意旨
    可資參照。查被告前於九十二年間因施用毒品案件，經本院
    於九十二年五月七日以九十二年度毒聲字第八五四號裁定令
    入戒治處所強制戒治一年，於九十三年一月九日停止戒治出
    監，所餘期間付保護管束，於九十三年六月二十四日保護管
    束期滿執行完畢，至九十八年八月三日再犯本件施用毒品案
    件，當中雖已逾五年，惟被告前於九十四年及九十五年間即
    已因多次施用第一、二級毒品案件，經法院判刑確定，並於
    九十七年五月三十一日縮刑期滿執行完畢，有卷附臺灣高等
    法院被告前案紀錄表一份可按，依前揭最高法院決議，應認
    被告之再犯率甚高，實施觀察勒戒及強制戒治已無法收其實
    效，亦不合於毒品危害防制條例第二十條「五年後再犯」之
    規定，仍應依該條例第十條第一項之規定論處。是本件事證
    明確，被告犯行堪以認定，應予依法論科。
四、按海洛因係屬毒品危害防制條例第二條第二項第一款所規定
    之第一級毒品。是核被告所為，係犯毒品危害防制條例第十
    條第一項之施用第一級毒品海洛因罪。其施用前持有毒品海
    洛因之低度行為為施用毒品之高度行為所吸收，不另論罪。
    查被告前於九十四年間因施用第一、二級毒品案件，經本院
    於九十四年十月三日以九十四年度訴字第八四七號分別判處
    有期徒刑十月及六月，應執行有期徒刑一年二月確定；再於
    九十五年間因連續施用第一、二級毒品案件，經本院於九十
    五年四月二十八日以九十五年度訴字第三二九號分別判處有
    期徒刑十月及一年六月，應執行有期徒刑二年二月確定，經
    本院依據中華民國九十六年罪犯減刑條例之規定，於九十六
    年八月二日以九十六年度聲減字第一六四０號分別減刑為有
    期徒刑五月及九月，應執行有期徒刑一年一月確定，並與上
    開九十四年間施用第一、二級毒品案件接續執行，甫於九十
    七年五月三十一日縮刑期滿執行完畢等情，有臺灣高等法院
    被告前案紀錄表一份在卷可參，其於有期徒刑執行完畢後，
    五年內故意再犯本件有期徒刑以上之罪，為累犯，應依法加
    重其刑。爰審酌被告前有多次施用毒品前科，素行不良，於
    九十七年五月出獄後，僅逾一年旋即再犯本案，顯見被告並
    無戒除毒癮之意，惟施用毒品仍屬自戕行為，且其犯後坦承
    犯行，態度良好等一切情狀，量處如主文所示之刑，以示懲
    儆。
據上論斷，應依刑事訴訟法第二百七十三條之一第一項、第二百
九十九條第一項前段，毒品危害防制條例第十條第一項，刑法第
十一條前段、第四十七條第一項，判決如主文。
本案經檢察官乙○○到庭執行職務。
中    華    民    國    98    年    10    月    30    日
                    刑事第三庭  法  官  劉秀君
以上正本證明與原本無異。
如不服本判決應於收受本判決後10日內向本院提出上訴書狀，並
應敘述具體理由。其未敘述上訴理由者，應於上訴期間屆滿後20
日內向本院補提理由書狀（均須按他造當事人之人數附繕本）「
切勿逕送上級法院」。
                                書記官  曾盈靜
中    華    民    國    98    年    11    月    2     日
附錄法條：
毒品危害防制條例第10條
施用第一級毒品者，處 6 月以上 5 年以下有期徒刑。
施用第二級毒品者，處 3 年以下有期徒刑。


司法院資訊處製作；財團法人民間司法改革基金會備份。
